【裁判字號】    89,訴,1612
【裁判日期】    890809
【裁判案由】    毒品危害防制條例
【裁判全文】
臺灣臺中地方法院刑事判決                        八十九年度訴字第一六一二號
    公  訴  人  臺灣臺中地方法院檢察署檢察官
    被      告  甲○○
右列被告因毒品危害防制條例案件，經檢察官提起公訴（八十九年度偵字第四０四三
號），本院判決如左：
    主  文
甲○○連續施用第一級毒品，累犯，處有期徒刑拾月，海洛因壹包（毛重約０．五公
克）、內含有第一級毒品海洛因之注射針筒壹支，均沒收銷燬之；又連續施用第二級
毒品，累犯，處有期徒刑肆月，安非他命壹罐（以保濟丸罐裝，毛重約二．二公克）
沒收銷燬之。主刑部分應執行有期徒刑壹年。
    事  實
一、甲○○曾於民國（下同）八十五年間，因違反麻醉藥品管理條例案件，經本院判
    處有期徒刑四月，如易科罰金以三百元折算一日確定，而於八十五年六月二十九
    日易科罰金執行完畢，猶不知悔改。其前曾因施用毒品案件經本院以八十八年度
    毒聲字第七二四六號裁定送觀察、勒戒後，認無繼續施用毒品之傾向，業據臺灣
    臺中地方法院檢察署檢察官於八十九年三月二十日以八十九年度毒偵字第一八七
    七號、八十九年度毒偵緝字第一六七號處分不起訴確定。詎其竟基於概括之犯意
    ，自八十九年四月中旬某日起至同年六月七日上午十時左右止，在台中市○○區
    ○○路新平巷三七號三樓之一居住處，以將第一級毒品海洛因置入注射針筒內，
    再注射血管之方式，連續施用第一級毒品海洛因多次；另基於概括之犯意，自八
    十九年四月中旬某日起至同年六月七日上午十時左右止，在同一處所，以將第二
    級毒品安非他命置於吸食器內，以火燒烤，使產生白色煙霧再以口吸食之方式，
    連續施用第二級毒品安非他命多次。嗣於八十九年六月七日晚上十時十分左右，
    經警持臺灣臺中地方法院檢察署檢察官所簽發之搜索票，在台中市○○區○○路
    新平巷三七號三樓之一租處查獲，並扣得第一級毒品海洛因一包（毛重約０．五
    公克）、第二級毒品安非他命一罐（以保濟丸罐裝，毛重約二．二公克）及內含
    有第一級毒品海洛因之注射針筒一支。經本院以八十九年度毒聲字第三四三一號
    裁定送觀察、勒戒後，臺灣臺中看守所於八十九年六月二十二日以（八九）中所
    正總字第０五四三號函，認定甲○○有繼續施用毒品傾向。
二、案經台中市警察局第三分局報由臺灣臺中地方法院檢察署檢察官偵查起訴。
    理  由
一、右揭事實，業據被告甲○○均坦承不諱，且有海洛因一包（毛重約０．五公克）
    、安非他命一罐（以保濟丸罐裝，毛重約二．二公克）及內含有第一級毒品海洛
    因之注射針筒一支扣案足資佐證，且被告於經警查獲當日（八十九年六月七日）
    採尿及臺灣中看守所於八十九年六月九日採尿送鑑定結果，確呈嗎啡及甲基安非
    他命陽性反應，亦有臺中市衛生局煙毒尿液檢驗成績書影本一紙、長昕生活事業
    股份有限公司新東分公司濫用藥物尿液檢驗報告影本一件附卷可參。又被告前曾
    因施用毒品案件，經本院以八十八年度毒聲字第七二四六號裁定送觀察、勒戒後
    ，認無繼續施用毒品之傾向，業據臺灣臺中地方法院檢察署檢察官於八十九年三
    月二十日以八十九年度毒偵字第一八七七號、八十九年度毒偵緝字第一六七號處
    分不起訴確定等情，復有該不起訴處分書一件及臺灣臺中地方法院檢察署刑案資
    料查註紀錄表各一份在卷可按。又被告於五年內再犯毒品危害防制條例第十條第
    一項之罪，經裁定送觀察勒戒，認有繼續施用毒品傾向，並有臺灣臺中看守所八
    十九年六月二十二日（八九）中所正總字第０五四三號函所附有無繼續施用毒品
    傾向證明書一份在卷可查。足見被告之前開自白，確與事實相符，本件事證明確
    ，被告之犯行，均足以證明。
二、按海洛因係毒品危害防制條例所定之第一級毒品，而安非他命則係同條例所稱之
    第二級毒品，均不得非法施用。而被告經依同條例第二十條第二項為不起訴處分
    後，五年內再犯同條例第十條之罪，經觀察、戒勒後，認有繼續施用毒品之傾向
    ，已如前述。是核被告所為，係犯毒品危害防制條例第十條第一項之施用第一級
    毒品罪及同法第二項之施用第二級毒品罪。被告為施用安非他命及海洛因而分別
    為持有之低度行為，已為其施用之高度行為所吸收，不另論罪。其先後多次施用
    毒品海洛因之行為及施用毒品安非他命之行為，時間緊接，犯罪構成要件相同，
    顯係基於概括犯意反覆為之，均為連續犯，爰依刑法第五十六條規定論以一罪，
    並加重其刑。又被告曾於八十五年間，因違反麻醉藥品管理條例案件，經本院判
    處有期徒刑四月，如易科罰金以三百元折算一日確定，而於八十五年六月二十九
    日易科罰金執行完畢等情，有臺灣臺中地方法院檢察署刑案資料查註紀錄表及臺
    灣高等法院被告全國前案紀錄表在卷可參，其於刑之執行完畢後，五年以內再犯
    本件有期徒刑以上之罪，均為累犯，爰依刑法第四十七條規定，加重其刑，並依
    法遞加之。所犯上開二罪間，犯意各別，行為互殊，應予分論併罰。爰審酌被告
    犯罪之動機、施用毒品係戕害自身健康、所生危害、施用期間之長短及犯罪後坦
    承犯行、態度良好等一切情狀，分別量處如主文所示之刑，並定其應執行之刑。
    扣案第一級毒品海洛因一包（毛重約０．五公克）、內含有第一級毒品海洛因之
    注射針筒一支（其內之海洛因與注射針筒已無法剝離，應認係第一級毒品）及第
    二級毒品安非他命一罐（以保濟丸罐裝，毛重約二．二公克），均應依毒品危害
    防制條例第十八條第一項前段宣告沒收銷燬之。
據上論斷，應依刑事訴訟法第二百九十九條第一項前段，毒品危害防制條例第十條第
一項、第二項、第二十條第三項、第十八條第一項前段，刑法第十一條前段、第五十
六條、第四十七條、第五十一條第五款，判決如主文。
中    華    民    國       八十九       年      八      月      九      日
                                        法  官    李  國  增
右正本證明與原本無異。
如不服本判決，應於送達後十日內向本院提出上訴狀（須附繕本），上訴於台灣高等
法院台中分院。
                                        書記官
中    華    民    國       八十九       年      八      月      九      日
附錄法條：
毒品危害防制條例第十條第一項：施用第一級毒品者，處六月以上五年以下有期徒刑
                              。
                      第二項：施用第二級毒品者，處三年以下有期徒刑。


司法院資訊處製作；財團法人民間司法改革基金會備份。
